【裁判字號】    90,交易,135
【裁判日期】    900808
【裁判案由】    公共危險
【裁判全文】
臺灣屏東地方法院刑事判決                          九十年度交易字第一三五號
    公  訴  人  臺灣屏東地方法院檢察署檢察官
    被      告  乙○○
右列被告因公共危險案件，經檢察官提起公訴（九十年度偵字第三五六六號），本院
判決如左：
    主  文
乙○○無罪。
    理  由
一、公訴意旨略以：乙○○於不詳時地飲酒後，其吐氣所含酒精成份達每公升○．五
    二毫克以上，超過每公升○．二五毫克之標準值甚多，顯已不能安全駕駛動力交
    通工具，仍酒醉駕駛車牌號碼Ｊ４─３０９８號自小客車行駛於道路，於民國九
    十年四月十七日四時許行經屏東縣新園鄉台二十七線港西路段時，與由甲○○所
    駕駛車牌號碼Ｋ２─４１８５號自小貨車發生車禍，因認乙○○涉有刑法第一百
    八十五條之三服用酒類不能安全駕駛罪之罪嫌。
二、本件公訴人認被告涉有右揭犯嫌，係以被告於右開時、地被查獲時呼氣酒精濃度
    已達○．五二毫克以上，有酒精濃度測試表乙紙在卷及卷附車禍現場照片所示車
    輛毀損情形嚴重等情為其主要論據。訊據被告乙○○則堅決否認有何服用酒類不
    能安全駕駛之犯行，辯稱：伊於案發前雖然喝了二瓶罐裝的台灣啤酒，但並沒有
    喝醉，而且車禍後對方甲○○被夾在車內時，還是伊協助甲○○脫困的等語。
三、按犯罪事實應依證據認定之，無證據不得推定其犯罪事實。不能證明被告犯罪者
    ，應諭知無罪之判決，刑事訴訟法第一百五十四條及第三百零一條第一項分別定
    有明文。是以，事實之認定，應憑證據，如未能發現相當證據或證據不足以證明
    ，自不能以推測或擬制之方法，作為裁判基礎（最高法院四十年台上字第八十六
    號判例參照）。
四、又按法務部於刑法修正案公布後，為對於刑法第一百八十五條之三所定服用酒類
    不能安全駕駛動力交通工具訂定執行之客觀標準而邀集交通、衛生等主管機關研
    商，並參酌德國、美國之標準，認以酒精呼氣測試結果酒精濃度每公升為○．五
    五毫克（○．五五MG/L）以上即屬不能安全駕駛，並以該數值係一客觀之研究數
    據，而將之作為認定不能安全駕駛的依據之一。惟查，本案被告乙○○肇事後經
    測定其呼氣酒精濃度為每公升零點五二毫克，有酒精測試表乙紙可按，其尚未達
    前開刑法第一百八十五條之三所認不能安全駕駛之每公升零點五五毫克標準。且
    被告肇事當時，身上雖有很重酒味，但意識還算清醒，不會像一般喝酒醉的人大
    吵大鬧，而員警亦未令其進行單腳平衡及直線行進等客觀測試等情，復經查獲警
    員黃昭雄到庭證述明確（本院九十年七月二十五日審判筆錄參照），是被告於案
    發當時是否有不能安全駕駛之情形，即有可疑。況被告所陳其與甲○○發生車禍
    後，乃由伊協助夾於車內之甲○○脫困乙節，亦核與證人甲○○於警訊中所言相
    符，堪認被告當時既能理智處理車禍善後事宜，應認尚未酒醉至感覺發生障礙而
    不能安全駕駛之程度。是不能以被告發生車禍車輛毀損嚴重之單一現象即遽認被
    告之飲酒與車禍之發生間有相當因果關係。綜上所陳，公訴人所舉之證據，尚不
    足以證明被告不能安全駕駛。此外，本院復查無其他積極證據足認被告確有公訴
    人所指之服用酒類不能安全駕駛動力交通工具之犯行，揆諸首揭法律規定及判例
    意旨，不能證明被告犯罪，依法應為無罪之諭知。
據上論斷，應依刑事訴訟法第三百零一條第一項，判決如主文。
中      華      民      國      九十      年      八     月      八     日
                                      臺灣屏東地方法院交通法庭
                                          法  官  王以齊
右正本證明與原本無異。
如不服本判決，應於判決送達後十日內，向本院提出上訴狀。
                                          書記官  林天化
中      華      民      國      九十      年      八     月      八    日
 


司法院資訊處製作；財團法人民間司法改革基金會備份。
